臺灣基隆地方法院刑事判決　　　　　　　　96年度易字第75號
公　訴　人　臺灣基隆地方法院檢察署檢察官
被　　　告　甲○○
上列被告因傷害案件，經檢察官聲請以簡易判決處刑（95年度偵
字第5384號），本院認為不宜，改依通常程序進行審理，並判決
如下：
    主  文
本件公訴不受理。
    理  由
一、公訴即原聲請簡易判決處刑意旨，詳如檢察官聲請簡易判決
    處刑書（即如附件）之所載。
二、按告訴乃論之罪，告訴人於第一審辯論終結前得撤回告訴；
    又告訴經撤回者，應諭知不受理之判決，刑事訴訟法第二百
    三十八條第一項、第三百零三條第三款分別定有明文。
三、查本案被告甲○○被訴傷害案件，檢察官認係觸犯刑法第二
    百七十七條第一項之傷害罪嫌，依同法第二百八十七條前段
    規定，須告訴乃論。茲因告訴人丙○○、丁○○業於本院基
    隆簡易庭依刑事訴訟法第四百四十九條第一項後段規定訊問
    被告之時，到庭撤回本案告訴（參見本院96年度基簡字第25
    號刑事卷附訊問筆錄），按諸首開說明，本件即應依刑事訴
    訟法第三百零三條第三款規定，為不受理判決之諭知；又本
    案既因告訴人撤回告訴，而查有刑事訴訟法第四百五十一條
    之一第四項但書所列不宜逕以簡易判決處刑之事由，爰職權
    改依通常程序進行審理，並不經言詞辯論，逕為諭知不受理
    之判決。
據上論斷，應依刑事訴訟法第四百五十二條、第三百零三條第三
款、第三百零七條，判決如主文。
中　　華　　民　　國　　96　　年　　1 　　月　　23　　日
　　　　　　　　　刑事第三庭審判長法　官  王福康
                                  法　官  齊  潔
                                  法　官  王慧惠
以上正本證明與原本無異。
如不服本判決應於收受本判決後10日內向本院提出上訴書狀，其
未敘述上訴理由者，並得於提起上訴後10日內向本院補提理由書
狀（均須按他造當事人之人數附繕本。）「切勿逕送上級法院」
中　　華　　民　　國　　96　　年　　1 　　月　　23　　日
                                  書記官  王一芳
附件：
臺灣基隆地方法院檢察署檢察官聲請簡易判決處刑書
 　　　　　　　　　　　　　　　　　　　95年度偵字第5384號
 　　被　　　告　甲○○　男　22歲（民國○○年○月○○日生）
 　　　　　　　　　　　　住基隆市○○○街62巷246號12樓
 　　　　　　　　　　　　國民身分證統一編號：Ｚ000000000號
 上列被告因傷害案件，業經偵查終結，認為宜以簡易判決處刑，
 茲敘述犯罪事實及證據並所犯法條如下：
         犯罪事實
 一、甲○○於民國95年8 月26日3 時40分許，在基隆市○○路34
     號前，與丙○○、丁○○因細故發生爭執，竟基於傷害之犯
     意，以持木棒毆打丙○○、丁○○，致丙○○受有顱骨骨折
     、顱內出血之傷害；致丁○○受有頭皮撕裂傷、左側第四指
     壓砸傷、右手第三指撕裂傷之傷害。
 二、案經丙○○、丁○○訴由基隆市警察局第一分局報告偵辦。
         證據並所犯法條
 一、訊據被告甲○○對上揭犯行坦承不諱，核與告訴人丙○○、
     丁○○指訴之情節相符，並有驗傷診斷書二紙在卷可資佐證
     ，被告犯嫌應堪認定。
 二、核被告甲○○所為，係犯刑法第277條第1項之罪嫌。被告接
     連傷害丙○○、丁○○，犯意各別，請予分論併罰。
 三、依刑事訴訟法第451 條第1 項聲請逕以簡易判決處刑。
 　　此  致
 臺灣基隆地方法院基隆簡易庭
 中　　華　　民　　國　　95　　年　　12　　月　　15　　日
 　　　　　　　　　　　　　　　檢察官　乙  ○  ○
 本件正本證明與原本無異
 中　　華　　民　　國　　95　　年　　12　　月　　19　　日
 　　　　　　　　　　　　　　　書記官　陶  愛  玲
 附錄所犯法條：
 刑法第277條第1項
     傷害人之身體或健康者，處3年以下有期徒刑、拘役或1千元
     以下罰金。
